【裁判字號】    97,訴,544
【裁判日期】    971103
【裁判案由】    偽證
【裁判全文】
臺灣宜蘭地方法院刑事判決               97年度訴字第343號
                                       97年度訴字第544號
公  訴  人  臺灣宜蘭地方法院檢察署檢察官
被      告  鮑孟強
                    （
選任辯護人  林火炎律師
被      告  呂彥宏
                    （
            甲○○
                    （
上二人共同
選任辯護人  林志嵩律師
上列被告等因違反槍砲彈藥刀械管制條例等案件，經檢察官提起
公訴（97年度偵字第1944、1981、2114、2699號）及於民國97年
9月24日本院審理期日以言詞追加起訴，本院判決如下：
    主  文
鮑孟強共同犯非法持有手槍罪，處有期徒刑捌年，併科罰金新臺
幣拾伍萬元，罰金如易服勞役，以新臺幣壹仟元折算壹日。扣案
之捷克CZ廠75型口徑9MM制式自動手槍壹枝（含彈匣壹個，槍枝
管制編號0000000000），沒收之。
呂彥宏共同犯非法持有手槍罪，累犯，處有期徒刑柒年，併科罰
金新臺幣拾萬元，罰金如易服勞役，以新臺幣壹仟元折算壹日。
扣案之捷克CZ廠75型口徑9MM制式自動手槍壹枝（含彈匣壹個，
槍枝管制編號0000000000），沒收之。
甲○○共同犯非法持有手槍罪，累犯，處有期徒刑捌年，併科罰
金新臺幣拾伍萬元，罰金如易服勞役，以新臺幣壹仟元折算壹日
。扣案之捷克CZ廠75型口徑9MM制式自動手槍壹枝（含彈匣壹個
，槍枝管制編號0000000000），沒收之。又犯偽證罪，累犯，處
有期徒刑拾月。應執行有期徒刑捌年陸月，併科罰金新臺幣拾伍
萬元，罰金如易服勞役，以新臺幣壹仟元折算壹日。扣案之捷克
CZ廠75型口徑9MM制式自動手槍壹枝（含彈匣壹個，槍枝管制編
號0000000000），沒收之。
鮑孟強、呂彥宏、甲○○其餘被訴犯傷害罪部分，均公訴不受理
。
    事  實
一、呂彥宏前因違反電子遊戲場業管理條例案件，經本院以95年
    度易字第257號判決判處有期徒刑三月，如易科罰金，以銀
    元三百元折算一日、以96年度羅簡字第119號判決判處有期
    徒刑四月，如易科罰金，以新臺幣一千元折算一日，嗣經本
    院以96年度聲減字第838號裁定上開二罪各減刑二分之一，
    並定其應執行刑為有期徒刑三月，如易科罰金，以銀元三百
    元折算一日確定，甫於民國96年10月23日易科罰金執行完畢
    。甲○○前亦因違反電子遊戲場業管理條例案件，經本院以
    95年度羅簡字第2941號判決判處有期徒刑三月，如易科罰金
    ，以新臺幣一千元折算一日確定，甫於96年1月5日易科罰金
    執行完畢。
二、鮑孟強於95年2月間某日，在宜蘭縣羅東鎮某處，受友人「
    阿源」（真實姓名年籍不詳）之託，代為藏放保管具有殺傷
    力之捷克CZ廠75型口徑9MM制式自動手槍一枝（含彈匣一個
    ，槍枝管制編號0000000000）及具有殺傷力之口徑9MM制式
    子彈四顆後，明知非經中央主管機關許可，不得寄藏或持有
    具有殺傷力之制式手槍及子彈，竟仍先基於受託寄藏之犯意
    ，未經許可，將前述具有殺傷力之制式手槍一枝及制式子彈
    四顆收下代為藏放。其後因鮑孟強入伍服役，遂與「阿源」
    失去聯繫，以致「阿源」遲未前來取回上開槍、彈，鮑孟強
    乃改以自己持有之犯意，繼續將前揭具有殺傷力之槍、彈放
    置於其住處內，而非法持有該槍、彈。嗣因97年5月15日上
    午6時許，鮑孟強與友人呂彥宏、甲○○在宜蘭縣宜蘭市○
    ○路46號之「U2KTV」樓梯間，因細故與吳御丞、林晏仕、
    黃偉倫、林俊宏、李銘宗等人發生衝突，鮑孟強、甲○○並
    遭對方毆打，嗣衝突暫息後，鮑孟強與甲○○先行駕車離去
    ，呂彥宏攔搭計程車離開，吳御丞、林晏仕、黃偉倫、林俊
    宏、李銘宗等人則留在「U2KTV」2樓第26號包廂唱歌。豈料
    鮑孟強與甲○○於駕車返家途中，對於遭毆打一事未能釋懷
    ，甲○○雖明知非經中央主管機關許可，不得持有具有殺傷
    力之制式手槍及子彈，竟仍與鮑孟強基於犯意之聯絡，共謀
    持槍、彈前往尋仇報復，謀議既定，即分由鮑孟強返家拿取
    上開具有殺傷力之制式手槍及子彈，甲○○則前往宜蘭縣羅
    東鎮○○路「七年級檳榔攤」，以慶祝陳佳駿生日為由，邀
    約不知情之陳佳駿、劉心旋、黃信瑋、趙翔、林立偉、黃彥
    傑等人共同前往「U2KTV」，欲藉其等助勢向吳御丞等人尋
    釁。嗣鮑孟強取出前述具有殺傷力之槍、彈後，即由甲○○
    駕車載同鮑孟強，並與陳佳駿等人一同前往「U2KTV」，鮑
    孟強、甲○○於同日上午7時30分許抵達「U2KTV」，與亦折
    返「U2KTV」之呂彥宏碰面交談並告知來意後，呂彥宏雖亦
    明知非經中央主管機關許可，不得持有具有殺傷力之制式手
    槍及子彈，竟仍與鮑孟強、甲○○基於犯意之聯絡，共謀持
    槍、彈前往找吳御丞等人尋仇報復，隨即由呂彥宏率眾前往
    吳御丞等人所在之「U2KTV」2樓第26號包廂，呂彥宏率先入
    內坐在門旁沙發，並將一把類似衝鋒槍之物品（未據查扣，
    無法證明具有殺傷力）置於桌上，並對在場之人嗆稱自己之
    軍火很多，繼由鮑孟強持前揭制式手槍朝包廂牆壁擊發二槍
    ，鮑孟強擊發完畢後，旋即將該制式手槍交予甲○○，甲○
    ○亦持該制式手槍朝牆壁擊發二槍，吳御丞等人遭此威嚇不
    敢擅動，鮑孟強、甲○○旋趨前毆打吳御丞等人成傷（所涉
    傷害吳御丞之部分，業據撤回告訴，另為不受理之判決，詳
    參後述乙所載），呂彥宏等人逞兇後即揚長離去。其後，呂
    彥宏為湮滅證據，乃提議回「U2KTV」2樓第26號包廂以電鑽
    在包廂牆壁鑽孔破壞現場，鮑孟強亦附和上開提議，呂彥宏
    乃電請「鄭志偉」（真實年籍資料不詳）攜帶電鑽前往「U2
    KTV」，三人即於97年5月15日上午8時許，一同進入「U2KTV
    」2樓第26號包廂，並由呂彥宏、鮑孟強輪流持電鑽在包廂
    牆壁鑽孔而破壞現場。嗣吳御丞於97年5月15日上午11時許
    至警局報案後，警方趕赴現場封鎖，並在「U2KTV」2樓第26
    號包廂牆壁夾層內挖出子彈彈頭四顆，並循線查得鮑孟強、
    呂彥宏、甲○○可能涉犯本案，乃委請鮑孟強之友人黃文瑞
    策動鮑孟強出面投案，鮑孟強方於97年5月19日上午10時30
    分許在黃文瑞之陪同下前往警局投案，並帶同警方前往宜蘭
    縣五結鄉○○○路24號旁草叢起初其所棄置之前揭制式手槍
    一枝。隨後呂彥宏、甲○○亦於97年5月21日中午12時40分
    許，前往警局投案。
三、嗣鮑孟強、呂彥宏、甲○○上開持有制式槍、彈及傷害之犯
    行，經檢察官提起公訴，並由本院以97年度訴字第343號違
    反槍砲彈藥刀械管制條例等案件受理後，甲○○明知鮑孟強
    確有於97年5月15日上午7時30分許，持前述之制式手槍及子
    彈進入宜蘭縣宜蘭市○○路46號之「U2KTV」2樓第26號包廂
    並開槍之事實，豈料甲○○為迴護鮑孟強，竟基於偽證之犯
    意，於97年9月24日下午2時15分許，本院於第五法庭就鮑孟
    強所涉違反槍砲彈藥刀械管制條例案件（即本院97年度訴字
    第343號案件）進行審理時，甲○○於審判長告知其身份已
    改列為證人，且其有拒絕證言之權，復告知其具結之義務、
    偽證之處罰後，甲○○表示願意作證，且於朗讀結文並簽名
    具結後，竟針對「鮑孟強有無於97年5月15日上午，在『U2K
    TV』2樓第26號包廂內持槍、開槍」乙節，虛偽證稱「鮑孟
    強於97年5月15日上午，在『U2KTV』2樓第26號包廂內，並
    沒有開槍，也沒有拿槍。」等語，就此與鮑孟強非法持有手
    槍案件有重要關係之事項，為虛偽之陳述，足使本院合議庭
    法官審理鮑孟強違反槍砲彈藥刀械管制條例案件時陷於錯誤
    而產生誤判之危險。
四、案經吳御丞訴由宜蘭縣政府警察局宜蘭分局報請臺灣宜蘭地
    方法院檢察署檢察官偵查起訴及臺灣宜蘭地方法院檢察署檢
    察官於本院97年9月24日審理期日以言詞追加起訴。
    理  由
甲、有罪部分；
壹、證據能力部分：
一、被告鮑孟強部分：
（一）按被告以外之人於審判外之陳述，除法律有規定者外，不
      得作為證據，刑事訴訟法第159條第1項定有明文。查證人
      甲○○、呂彥宏、吳御丞、林晏仕、黃偉倫、林俊宏、李
      銘宗、陳佳駿、劉心旋、黃信瑋、趙翔、林立偉、黃彥傑
      、江維隆、蔡廷祥、陳詠檥、黃文瑞、林子玄於警詢中之
      陳述，均屬於被告以外之人於審判外之陳述，被告並已否
      認渠等上開陳述之證據能力，則依前揭法條規定，上列證
      人於警詢中之陳述，均無證據能力。
（二）又被告以外之人於審判外之陳述，雖不符前四條之規定，
      而經當事人於審判程序同意作為證據，法院審酌該言詞陳
      述或書面陳述作成時之情況，認為適當者，亦得為證據。
      當事人、代理人或辯護人於法院調查證據時，知有第159
      條第1項不得為證據之情形，而未於言詞辯論終結前聲明
      異議者，視為有前項之同意，刑事訴訟法第159條之5亦定
      有明文。本件情形，被告、辯護人、檢察官於本院審理時
      對於除上述（一）所列之下列所述之其他證據資料，均不
      爭執其證據能力，本院審酌該等證據資料作成時之狀況，
      並無不宜作為證據情事，依刑事訴訟法第159條之5第2項
      規定，自得作為證據。
二、被告呂彥宏部分：
（一）查證人甲○○、鮑孟強、吳御丞、林晏仕、黃偉倫、林俊
      宏、李銘宗、陳佳駿、劉心旋、黃信瑋、趙翔、林立偉、
      黃彥傑、江維隆、蔡廷祥、陳詠檥、黃文瑞、林子玄於警
      詢中之陳述，均屬於被告以外之人於審判外之陳述，被告
      並已否認渠等上開陳述之證據能力，則依前揭刑事訴訟法
      第159條第1項規定，上列證人於警詢中之陳述，均無證據
      能力。
（二）除上述（一）所列外，本件被告、辯護人、檢察官於本院
      審理時對於下列所述之其他證據資料，已不爭執其證據能
      力，本院審酌該等證據資料作成時之狀況，並無不宜作為
      證據情事，依前引刑事訴訟法第159條之5第2項規定，自
      均得作為證據。
三、被告甲○○部分：
    本件情形，被告、辯護人、檢察官於本院審理時對於下列所
    述之其他證據資料，均不爭執其證據能力，本院審酌該等證
    據資料作成時之狀況，並無不宜作為證據情事，依刑事訴訟
    法第159條之5第2項規定，自均得作為證據。
貳、認定犯罪事實所憑之依據：
一、被告鮑孟強部分：
    訊據被告鮑孟強固坦承「97年5月15日上午6時許，伊與甲○
    ○、呂彥宏在宜蘭縣宜蘭市○○路46號『U2KTV』內，曾與
    吳御丞等人發生衝突，之後甲○○便駕車載伊回家。嗣於97
    年5月15日上午7時30分許，伊又搭乘甲○○所駕車輛，與甲
    ○○之友人一同返回『U2KTV』，並在『U2KTV』之停車場與
    呂彥宏碰面。伊與呂彥宏、甲○○討論要進入『U2KTV』找
    吳御丞等人理論後，呂彥宏、甲○○與伊便進入吳御丞等人
    所在之包廂內。進入包廂以後，雙方又打起來，伊聽到四聲
    槍聲。槍擊事件發生後，呂彥宏便載伊與甲○○至宜蘭縣五
    結鄉○○○路24號附近之某高爾夫球練習場旁，伊下車將槍
    枝丟棄於草叢內。丟完槍枝，呂彥宏先送甲○○回家，於送
    伊返家途中，呂彥宏打電話給某位男子，叫該名男子帶電鑽
    至『U2KTV』，伊與呂彥宏於97年5月15日上午8時許，至『U
    2KTV』與該名男子會合後，即一同進入發生槍擊之包廂，呂
    彥宏與伊便輪流拿電鑽鑽包廂之牆壁。嗣後伊於97年5月19
    日上午10時30分自行前往警局投案，並帶員警至前述某高爾
    夫球練習場旁之草叢內取出上開棄置之槍枝。」等情（見本
    院卷一第73至74、77頁），惟矢口否認有何共同非法持有具
    殺傷力之制式手槍及子彈之犯行，辯稱「97年5月15日上午6
    時許，在『U2KTV』與吳御丞等人發生衝突後，甲○○到我
    家，叫我把他先前寄放在我這裡的槍身外殼、彈夾、滑套等
    槍枝零件還給他，我就還給他。97年5月15日上午7時30分許
    ，回到『U2KTV』，我跟甲○○、呂彥宏進入吳御丞的包廂
    後，講不到兩句話雙方就打起來，我就聽到後方傳來四聲槍
    聲，當時我不知道是何人開槍的，我是在槍擊發生後，才知
    道甲○○有帶槍、彈。我在包廂內並沒有持槍，也沒有開槍
    ，是97年5月15日下午，甲○○、呂彥宏來我家找我出去，
    呂彥宏、甲○○叫我把持有槍枝及開槍的事情頂下來，呂彥
    宏還說如果我頂罪的話，每個月會給我的家人二萬元安家費
    ，我想事情是因我而起，我就答應了。在我投案的前一天，
    他們兩人叫我去取回槍枝擦拭後，按上我的指紋，再將槍枝
    丟回去，隔天便安排我去投案。七年級檳榔攤的那些人也是
    甲○○、呂彥宏跟他們連繫，叫他們要說槍枝是我拿的、我
    開的，事實上我是頂罪的，甲○○寄放給我的只是槍枝零件
    ，我沒有在包廂內持槍、開槍，也沒有跟甲○○、呂彥宏共
    謀在包廂內持槍、開槍。」云云，然查：
（一）97年5月15日上午6時許，被告鮑孟強、呂彥宏、甲○○在
      宜蘭縣宜蘭市○○路46號之「U2KTV」樓梯間，因細故與
      吳御丞、林晏仕、黃偉倫、林俊宏、李銘宗等人發生衝突
      後，鮑孟強、呂彥宏、甲○○先行離開「U2KTV」，吳御
      丞、林晏仕、黃偉倫、林俊宏、李銘宗等人則留在「U2KT
      V」2樓第26號包廂內唱歌。於同日上午7時30分許，呂彥
      宏率領鮑孟強、甲○○及其他人先後進入第26號包廂內，
      呂彥宏入內後即坐在門旁沙發，並將一把類似衝鋒槍之物
      品置於桌上，並對在場之人嗆稱自己之軍火很多，繼由鮑
      孟強持一把手槍朝包廂牆壁擊發二槍，鮑孟強擊發完畢後
      ，旋即將該手槍轉交予甲○○，甲○○亦持該手槍朝牆壁
      擊發二槍，吳御丞等人遭此威嚇不敢擅動，鮑孟強、甲○
      ○旋趨前毆打吳御丞等人成傷，呂彥宏等人逞兇後即揚長
      離去之事實，業據證人吳御丞於檢察官偵訊及本院審理時
      指證綦詳（見宜蘭地檢署97年度他字第375號卷第94至96
      頁，宜蘭地檢署97年度偵字第1944號卷第22頁，本院97年
      度訴字第343號卷一第171至180頁），核與證人林俊宏於
      檢察官偵訊及本院審理時證述「97年5月15日上午7時30分
      許，呂彥宏率領鮑孟強及其他人先後進入第26號包廂內，
      呂彥宏入內後即將一把類似衝鋒槍之物品置於桌上，並對
      在場之人嗆聲，鮑孟強就持一把手槍朝包廂牆壁開槍，後
      來他們一群人就動手打吳御丞，鮑孟強也有拿槍指著我。
      」之情節（見宜蘭地檢署97年度偵字第1944號卷第32至33
      頁，本院97年度訴字第343號卷一第181至188頁）、證人
      黃彥傑於檢察官偵訊時證述「97年5月15日早上是甲○○
      來『七年級檳榔攤』，說陳佳駿生日，約我們去『U2KTV
      』唱歌。當天早上7時30分許抵達『U2KTV』後，鮑孟強說
      剛才在『U2KTV』與人口角，要我們跟他上去排解一下，
      我就跟鮑孟強等人進入對方包廂，進入包廂後與對方發生
      衝突，鮑孟強就從褲頭拿出槍朝上開槍二、三槍。」之情
      節（見宜蘭地檢署97年度偵字第1944號卷第115頁）；證
      人李銘宗於檢察官偵訊及本院審理時證述「97年5月15日
      上午7時30分許，呂彥宏、鮑孟強、甲○○等人進入『U2K
      TV』2樓第26號包廂，呂彥宏就將一把黑色的槍放在桌上
      ，之後雙方發生衝突後，我就到數聲槍聲。」之情節（見
      宜蘭地檢署97年度偵字第1944號卷第30至31頁，本院97年
      度訴字第343號卷一第189至191頁）；證人黃偉倫於檢察
      官偵訊及本院審理時證述「與呂彥宏等人在樓梯間發生衝
      突後，我們繼續上樓到包廂內唱歌，過了沒多久，呂彥宏
      及其他人進到我們的包廂內，呂彥宏就把他手上所拿類似
      衝鋒槍的東西大力放在桌上，後來我看到有一個人拿一把
      小型的手槍連開二槍，後來我就被打了，我陸續聽到很多
      聲槍響。」之情節（見宜蘭地檢署97年度偵字第1944號卷
      第93至94頁、本院97年度訴字第343號卷一第192至197頁
      ）；證人林晏仕於檢察官偵訊及本院審理時證述「97年5
      月15日上午7時30分許，呂彥宏、鮑孟強、甲○○等人進
      入『U2KTV』2樓第26號包廂，雙方發生衝突後，我有聽到
      數聲槍聲。」之情節（見宜蘭地檢署97年度偵字第1944號
      卷第29至30頁，本院97年度訴字第343號卷一第198至202
      頁）；證人黃信瑋於檢察官偵訊及本院審理時證述「97年
      5月15日早上，是甲○○來『七年級檳榔攤』，說陳佳駿
      生日，約我們去喝酒。當天上午7時30分許抵達『U2KTV』
      ，我在2樓走廊聽到槍聲，我衝入包廂，我看見鮑孟強的
      褲頭插著一把手槍離開包廂。」之情節（見宜蘭地檢署97
      年度偵字第1944號卷第108頁，本院卷二第62至67頁）；
      證人陳佳駿於檢察官偵訊及本院審理時證述「97年5月15
      日是我生日，當天早上是甲○○來『七年級檳榔攤』約我
      們去喝酒。當天上午7時30分許到了『U2KTV』，我在2樓
      走廊聽到槍聲，我衝入包廂，我看見鮑孟強褲頭插著一把
      像是槍枝的東西。」之情節（見宜蘭地檢署97年度偵字第
      1944號卷第113至114頁，本院97年度訴字第343號卷二第6
      8至73頁）；證人劉心璇於本院審理時證述「97年5月15日
      早上，是甲○○來『七年級檳榔攤』說陳佳駿生日，約我
      們去『U2KTV』唱歌。當天上午7時30分許，到了『U2KTV
      』，鮑孟強說要去找剛才跟他口角的人講清楚，我就跟鮑
      孟強等人進入對方包廂，進入包廂後與對方發生衝突，我
      就聽到三、四聲槍聲。之後要離開包廂時，我看見鮑孟強
      褲頭插著一把槍。」之情節（見本院97年度訴字第343號
      卷二第51至56頁），均相符合。
（二）其次，被告鮑孟強於97年5月19日接受警詢時、97年5月19
      日接受檢察官偵訊時（有辯護人陪同）、97年5月19日接
      受法官訊問時（有辯護人陪同）、97年5月23日接受檢察
      官偵訊時（有辯護人陪同），始終自白坦認「本案之槍、
      彈是『阿源』於95年2月間某日，在宜蘭縣羅東鎮某處，
      交給我保管的，後來我入伍服役就與「阿源」失去聯繫，
      我就繼續持有上開槍、彈。97年5月15日上午6時許，我與
      呂彥宏、甲○○在宜蘭縣宜蘭市○○路46號之『U2KTV』
      樓梯間，因故與吳御丞等人發生衝突，我與甲○○遭對方
      毆打，衝突暫息後，我與甲○○先行駕車離去。我返家取
      出前揭槍、彈後，又與甲○○及陳佳駿等人一同返回『U2
      KTV』。97年5月15日上午7時30分許，我折返『U2KTV』並
      與呂彥宏碰面，我與呂彥宏、甲○○進入吳御丞等人所在
      之『U2KTV』2樓第26號包廂內，雙方發生衝突後，我就拿
      出身上所攜帶之本案扣案手槍朝天花板開槍，並上前毆打
      吳御丞。我與呂彥宏、甲○○離開現場後，又於97年5月1
      5日上午8時許，與呂彥宏及另一名男子回到『U2KTV』2樓
      第26號包廂，並以電鑽在包廂牆壁鑽孔破壞現場。嗣後我
      於97年5月19日上午10時30分許，在友人黃文瑞之陪同下
      前往警局投案，並帶同警方前往宜蘭縣五結鄉○○○路24
      號旁草叢取出事後棄置於該處之前揭制式手槍一枝。」等
      情不諱（見宜蘭縣政府警察局警蘭偵字第097210123號刑
      案偵查卷第1至8頁，宜蘭地檢署97年度偵字第1944號卷第
      5至8、85至86頁，本院97年度聲羈字第45號卷第5至8頁）
      ，而其所坦認之上開情節，除與前揭（一）所列證人之證
      詞相符外，亦核與證人即同案被告呂彥宏於檢察官偵訊及
      本院審理時所結證「回到『U2KTV』後，鮑孟強哭訴說剛
      才被林晏仕等人打，想要找對方理論。我與鮑孟強等人便
      進入吳御丞之包廂，後來雙方就發生推擠，我聽到三、四
      聲槍聲，我看到是鮑孟強開槍。事後我提議再回『U2KTV
      』發生槍擊之包廂鑽牆壁，我便與鮑孟強、『鄭志偉』回
      到『U2KTV』發生槍擊之包廂，並以電鑽鑽包廂牆壁。」
      之情節（見宜蘭地檢署97年度偵字第1944號卷第66頁，本
      院卷二第167、168、170頁）、證人即同案被告甲○○於
      檢察官偵訊時所結證「我進入『U2KTV』2樓第26號包廂內
      時，看見鮑孟強拿一把手槍插在褲頭上。」之情節（見宜
      蘭地檢署97年度偵字第1944號卷第64至65頁），均相一致
      。
（三）再者，本件查獲經過為「吳御丞於97年5月15日上午11時
      許至警局報案後，警方趕赴現場封鎖，並在「U2KTV」2樓
      第26號包廂牆壁夾層內挖出子彈彈頭四顆後，循線查得鮑
      孟強、呂彥宏、甲○○可能涉犯本案，乃請鮑孟強之友人
      黃文瑞策動鮑孟強出面投案，鮑孟強亦於97年5月19日上
      午10時30分許在黃文瑞之陪同下前往警局投案，並帶同警
      方前往宜蘭縣五結鄉○○○路24號旁草叢取出其所棄置之
      前揭制式手槍一枝。隨後呂彥宏、甲○○亦於97年5月21
      日中午12時40分許，前往警局投案。」等情，為被告鮑孟
      強所坦認不諱，並有宜蘭縣政府警察局宜蘭分局發生重大
      刑案偵查報告書一件、棄槍現場圖一件、棄槍及取槍現場
      相片29張在卷可稽，並有手槍一枝（槍枝管制編號000000
      0000）扣案可資佐證。另經承辦檢察官會同員警至現場勘
      查結果，於現場起出四顆子彈彈頭，且發現「U2KTV」2樓
      第26號包廂現場已遭人鑽洞破壞等情，亦有宜蘭地檢署97
      年5月15日勘驗筆錄一件、勘驗現場簡圖一件、勘驗現場
      相片七張、宜蘭縣政府警察局宜蘭分局初步現場勘查報告
      一件、刑案現場圖一件、現場相片一百零七張在卷可稽，
      並有子彈彈頭四顆扣案可資佐證。
（四）而扣案手槍一枝及子彈彈頭四顆，經送內政部警政署刑事
      警察局鑑定，該局鑑定認為「送鑑手槍一枝（槍枝管制編
      號0000000000），認係口徑9MM制式自動手槍，為捷克CZ
      廠75型，槍管內具六條右旋來復線，擊發功能正常，可供
      擊發同口徑制式子彈使用，認具殺傷力。」、「送鑑彈頭
      四顆，認均係已擊發之9MM制式銅包衣彈頭，經比對結果
      ，其來復線特徵紋痕相吻合，認均係由同一槍枝所擊發。
      」、「送鑑手槍（槍枝管制編號0000000000）之試射彈頭
      ，與送鑑四顆彈頭比對結果，其來復線特徵紋痕均相吻合
      ，均係由送鑑手槍（槍枝管制編號00000000 00）所擊發
      。」等情，亦有內政部警政署刑事警察局97年6月18日刑
      鑑字第0970077027號槍彈鑑定書、97年7月10日刑鑑字第0
      970077029號槍彈鑑定書、97年7月10日刑鑑字第09700936
      88號函在卷可稽。是本件扣案制式手槍一枝及該手槍所擊
      發之9MM制式子彈四顆，確均具有殺傷力無訛。
（五）至於被告鮑孟強於97年6月10日檢察官偵訊時起，固翻異
      前詞否認犯行，並以前揭情詞為辯，然被告鮑孟強上開辯
      解，顯於其先前於警詢、檢察官偵訊及本院羈押訊問時之
      自白相矛盾【參見前揭（二）所載被告鮑孟強之自白】，
      亦與前揭（一）、（二）所列各證人之證詞不符。況且，
      被告鮑孟強事後所辯「甲○○是寄放槍枝零件予伊，當天
      伊還給甲○○的也是槍枝零件」云云，亦與證人甲○○於
      審理中所稱「伊是將完整之槍枝及子彈寄放予鮑孟強，當
      天取回的也是完整之槍枝及子彈」云云（見本院97年度訴
      字第343號卷一第168頁）相齟齬，顯然被告鮑孟強前揭辯
      解並非實情。更何況，非法持有槍、彈，為法令所嚴禁之
      行為，其罪刑頗重，檢、警執法機關對此亦嚴加查禁等情
      ，為眾所周知之事實，被告鮑孟強為年逾二十歲之成年人
      ，已有相當之智識、經驗，對此實難諉稱不知，苟非其確
      有非法持有本案槍、彈，並於「U2KTV」包廂內開槍之行
      為，其豈有任意出面向警方自承犯行，並帶同員警取出扣
      案槍枝之理？其豈有多次於辯護人之陪同下，屢次於檢察
      官偵訊及法官訊問時坦承犯行之理？又若非被告鮑孟強確
      有於「U2KTV」包廂內持槍、開槍之行為，證人吳御丞、
      林俊宏、黃彥傑為何堅指「鮑孟強於「U2KTV」包廂內持
      槍、開槍」，證人黃信瑋、陳佳駿、劉心旋為何亦堅指「
      於聽到槍聲後，看見鮑孟強將一把槍插在腰帶處」？依此
      ，益徵被告鮑孟強前揭所辯係屬事後卸責諉過之詞，不足
      採信。
（六）另證人即同案被告甲○○於本院審理時雖附和被告鮑孟強
      之辯解，改稱「係伊將完整之本案槍枝及子彈寄放在鮑孟
      強處，當天與吳御丞等人發生衝突後，伊便向鮑孟強取回
      該完整之槍枝及子彈。當天回到『U2KTV』進入2樓第26
      號包廂後，只有伊一人持槍及開槍，鮑孟強在包廂內沒有
      持槍及開槍。」云云，然其證詞顯與前揭（一）、（二）
      所列各證人之證詞、被告鮑孟強之自白不符，更與其本身
      於本院羈押訊問時、本院移審訊問時所供述「槍枝是鮑孟
      強的，鮑孟強於包廂內有開槍」之情節迥異（見本院97年
      度聲羈字第46號卷第8頁，本院97年度訴字第343號卷一第
      21頁），堪認其於本院審理時所為之證言係屬事後迴護被
      告鮑孟強之詞，無可採信。又證人即被告鮑孟強之母劉素
      珍於本院審理時雖亦附和其子所辯而證稱「97年5月15 日
      早上，鮑孟強回家要拿東西時，我有扯開他要拿走的包包
      ，發現裡面是一些槍枝零件。在警局時，鮑孟強告訴我他
      是頂罪的。」云云，然其證言亦與前揭（二）所列被告鮑
      孟強之自白不符，更與證人甲○○於本院審理時所稱「伊
      係向鮑孟強取回完整之槍枝及子彈」云云，完全矛盾，足
      見證人劉素珍之證詞亦屬迴護其子即被告鮑孟強之詞，仍
      不足採信。此外，證人即同案被告呂彥宏於本院審理時雖
      亦改稱「案發當天伊並沒有親眼看見鮑孟強開槍，但伊認
      為是鮑孟強開槍」云云，然其證詞顯與其於檢察官偵訊時
      、本院羈押訊問時、本院移審訊問時所供述「看見被告鮑
      孟強於包廂內開槍」之情節迥異（見宜蘭地檢署97年度偵
      字第1944號卷第66頁，本院97年度聲羈字第46號卷第12至
      13頁，本院97年度訴字第343號卷一第19頁），堪認其於
      本院審理時所為之證言係屬避重就輕、迴護被告鮑孟強之
      詞，同屬無可採信。
（七）此外，復有U2KTV停車場監視器錄影畫面翻拍相片二十張
      、U2KTV2樓第26號包廂入口處監視器錄影畫面翻拍相片十
      八張、U2KTV店門前監視器錄影畫面翻拍相片二十張、U2K
      TV大廳監視器錄影畫面翻拍相片八張在卷可稽。
（八）綜上所述，本件事證已臻明確，事實欄二所載被告鮑孟強
      與共犯呂彥宏、甲○○基於犯意之聯絡，共同非法持有具
      殺傷力之制式手槍及子彈之犯行，已堪認定，應依法論科
      。
二、被告呂彥宏部分：
    訊據被告呂彥宏固坦承「97年5月15日上午6時許，伊與鮑孟
    強、甲○○在宜蘭縣宜蘭市○○路46號『U2KTV』內，曾與
    吳御丞等人發生衝突。伊離開『U2KTV』後，於同日上午7時
    30分許返回『U2KTV』，於與甲○○、鮑孟強碰面時，鮑孟
    強哭訴遭對方毆打不甘願，伊便表示要進入『U2KTV』與對
    方談，伊便先進入吳御丞之包廂，甲○○、鮑孟強也跟著進
    到包廂內，對方便拿煙灰缸丟鮑孟強，伊與鮑孟強、甲○○
    便與對方互毆。伊於互毆過程中聽到三、四聲槍聲，伊認為
    是鮑孟強開槍的。槍擊發生後，伊便開車載鮑孟強、甲○○
    離開現場。後來伊提議回到發生槍擊之包廂牆壁鑽孔，伊便
    與鮑孟強、『鄭志偉』到發生槍擊之『U2KTV』包廂，並由
    伊與鮑孟強輪流持『鄭志偉』所帶來之電鑽在包廂內之牆壁
    鑽孔。」等情（見本院97年度訴字第343號卷一第82至83，8
    5至86頁，本院97年度訴字第343號卷二第168頁），惟矢口
    否認有何共同非法持有具殺傷力之手槍及子彈之犯行辯稱「
    當天我重回『U2KTV』是要找甲○○拿東西。後來是鮑孟強
    說他遭對方毆打不甘願，我才帶鮑孟強去對方的包廂，當時
    我自己沒有帶槍，我也不知道鮑孟強或甲○○有帶槍。後來
    我是怕有人知道裡面發生開槍的事，我才找鮑孟強一起去鑽
    孔。鮑孟強或甲○○帶槍、開槍的事，我事先並不知情，我
    與鮑孟強、甲○○間並無非法持有槍、彈之犯意聯絡或行為
    分擔。」云云，然查：
（一）被告鮑孟強所為事實欄二所載之犯罪事實，業經認定在前
      （參前述一所載）。
（二）而被告呂彥宏雖矢口否認與共犯鮑孟強、甲○○間有何犯
      意之聯絡與行為之分擔，並以前揭情詞置辯，然查：
１、97年5月15日上午6時許，被告呂彥宏與鮑孟強、甲○○在宜
    蘭縣宜蘭市○○路46號「U2KTV」內，與吳御丞等人發生衝
    突後，已先行離去「U2KTV」。嗣於同日上午7時30分許，被
    告呂彥宏與甲○○、鮑孟強又返回「U2KTV」，此時鮑孟強
    對於被告呂彥宏哭訴剛才遭對方毆打不甘願，並表示要找對
    方理論，被告呂彥宏乃率鮑孟強、甲○○進入吳御丞之包廂
    之事實，為被告呂彥宏所坦認，顯然被告呂彥宏於進入吳御
    丞包廂之前，對於鮑孟強、甲○○重回「U2KTV」係要找吳
    御丞等人理論一事，已知之甚詳。
２、本件案發之後，檢、警固然未曾於案發現場或各被告處扣得
    衝鋒槍或類似衝鋒槍之物，然被告呂彥宏於率鮑孟強、甲○
    ○等人進入「U2KTV」2樓第26號包廂後，即率先坐在門旁沙
    發，並將一把類似衝鋒槍枝物品置於桌上，並對在場之人嗆
    稱自己之軍火很多，繼由鮑孟強、甲○○輪流持本案扣案手
    槍朝包廂牆壁擊發，鮑孟強、甲○○旋趨前毆打吳御丞等人
    之事實，業據證人吳御丞、林俊宏、李銘宗、黃偉倫證述綦
    詳【參前述一（一）所載】。而衡諸證人吳御丞、林俊宏、
    李銘宗、黃偉倫等人與被告呂彥宏並無夙怨糾紛，渠等顯無
    一致構詞誣陷被告之動機，是證人吳御丞、林俊宏、李銘宗
    、黃偉倫上開證言應堪採信。因此，由被告呂彥宏於率鮑孟
    強、甲○○等人進入「U2KTV」2樓第26號包廂後，被告呂彥
    宏立即將一把類似衝鋒槍之物品置於桌上（未據查扣，無法
    證明具有殺傷力），並對在場之人嗆稱自己之軍火很多，繼
    由鮑孟強、甲○○輪流持本案扣案手槍朝包廂牆壁擊發，鮑
    孟強、甲○○旋趨前毆打吳御丞等人之舉止，已足認定97年
    5月15日上午7時30分許，被告呂彥宏與甲○○、鮑孟強重回
    「U2KTV」時，除被告鮑孟強向被告呂彥宏哭訴「遭對方毆
    打不甘願，要找對方理論」外，被告鮑孟強或甲○○定已將
    鮑孟強身上攜帶槍、彈要找對方尋仇一事告知被告呂彥宏，
    被告呂彥宏於首肯參與其事後，渠三人方一同進入吳御丞等
    人之包廂尋仇，被告呂彥宏並為上開「將類似衝鋒槍之物品
    置於桌上，並對在場之人嗆稱自己之軍火很多」之行為，被
    告呂彥宏絕非係其所辯之無辜「和事佬」。
３、更何況，於本件槍擊事件發生後，被告呂彥宏為湮滅證據，
    乃提議回「U2KTV」2樓第26號包廂以電鑽在包廂牆壁鑽孔破
    壞現場，鮑孟強亦附和其提議，呂彥宏乃電請「鄭志偉」（
    真實年籍資料不詳）攜帶電鑽前往「U2KTV」，三人即於槍
    擊發生當日即97年5月15日上午8時許，一同進入「U2KTV」
    第26號包廂，並由被告呂彥宏、鮑孟強輪流持電鑽在包廂牆
    壁鑽孔而破壞現場之事實，亦經認定在前，並為被告呂彥宏
    所坦認不諱。依上開事實觀之，苟非被告呂彥宏確實已參與
    被告鮑孟強、甲○○所為之持槍及開槍犯行，被告呂彥宏豈
    有無端主動提議重回槍擊現場，並以電鑽破壞及湮滅現場證
    據之理？依此，益徵被告呂彥宏與共犯鮑孟強、甲○○間確
    實有非法持有具殺傷力槍枝及子彈之犯意聯絡與行為分擔無
    訛。
４、至於證人李月君、石佳潔於本院審理時固均證稱「97年5月1
    5日上午與呂彥宏一同搭計程車離開『U2KTV』後。呂彥宏發
    現東西遺留在甲○○處，所以才會重回『U2KTV』」等語，
    然渠二人同時亦證稱「重回『U2KTV』後，我們二人便先行
    離去，不知到呂彥宏回到『U2KTV』後，遇到哪些人、談些
    什麼事、發生什麼事。」等語（見本院97年度訴字第343號
    卷二第153、157、158頁），顯然證人李月君、石佳潔對於
    被告呂彥宏重回「U2KTV」而與被告鮑孟強、甲○○碰面後
    ，被告呂彥宏、鮑孟強、甲○○三人間是否共謀持槍、彈找
    吳御丞等人理論一事毫無所悉，是證人李月君、石佳潔之證
    詞並不足據以認定對於被告呂彥宏有利之事實。其次，辯護
    人所聲請調閱證人李月君、甲○○、呂彥宏所使用之行動電
    話通聯紀錄，充其量僅能證明辯護人所欲證明之「97年5月1
    5日上午6時許，呂彥宏與吳御丞等人發生衝突後，呂彥宏曾
    搭車離開『U2KTV』，之後係為了取回遺留在甲○○處之物
    品而重回『U2KTV』」等情，並不足以證明被告呂彥宏重回
    「U2KTV」與被告鮑孟強、甲○○碰面後，其三人並無共謀
    持槍、彈找吳御丞等人理論之舉止，是亦無從據此而為有利
    被告呂彥宏之認定。再者，證人林晏仕、劉心旋、黃信瑋、
    黃彥傑、陳佳駿於偵、審中固均未指稱被告呂彥宏有於包廂
    內持槍及開槍之事實，然渠等同樣無法證明「被告呂彥宏重
    回『U2KTV』與被告鮑孟強、甲○○碰面後，被告呂彥宏並
    無與鮑孟強、甲○○共謀持槍、彈找吳御丞等人理論」一事
    ，是上列證人之證詞亦無從採據為被告呂彥宏有利之認定。
    此外，證人即共犯鮑孟強、甲○○於偵、審中固均否認與被
    告呂彥宏共謀持槍、彈找吳御丞等人理論之事實，然渠二人
    之證言要與前揭１、２、３所列之事證不符，無非係事後卸
    責及迴護被告呂彥宏之詞，均不足採。
５、綜上所述，被告呂彥宏所辯「伊與鮑孟強、甲○○並無持有
    槍、彈之犯意聯絡或行為分擔。」云云，顯屬卸責諉過之詞
    ，不足採信。
（三）從而，本件事證已臻明確，事實欄二所載被告呂彥宏與共
      犯鮑孟強、甲○○基於犯意之聯絡，共同非法持有具殺傷
      力之制式手槍及子彈之犯行，亦堪予認定，應依法論科。
三、被告甲○○部分：
（一）非法持有槍、彈之部分：
      訊據被告甲○○固坦承「97年5月15日上午6時，伊與鮑孟
      強、呂彥宏在宜蘭縣宜蘭市○○路46號『U2KTV』與吳御
      丞等人發生衝突，鮑孟強遭對方毆打。衝突結束後，伊駕
      車載鮑孟強返家，伊即前往宜蘭縣羅東鎮之『七年級檳榔
      攤』找陳佳駿等人，當日是陳佳駿生日，伊便說要請陳家
      駿等人去唱歌，隨後鮑孟強來到『七年級檳榔攤』，伊便
      開車載鮑孟強，並與陳佳駿等人一起前往『U2KTV』。抵
      達『U2KTV』後，於停車場遇見呂彥宏，鮑孟強與呂彥宏
      談話後，二人即進入『U2KTV』二樓，伊跟在後面進入，
      隨後呂彥宏、鮑孟強與伊即進入吳御丞等人所在之包廂，
      要去找吳御丞等人理論。於進入吳御丞等人之包廂後，對
      方便拿東西丟鮑孟強，雙方發生拉扯，伊便持扣案之手槍
      射擊天花板，之後伊與呂彥宏，鮑孟強便離開現場，後來
      即由伊與鮑孟強將槍枝拿到高爾夫球場附近丟棄。伊承認
      檢察官起訴之持有制式手槍、子彈之犯行。」等情不諱（
      見本院97年度訴字第343號卷一第67至68、70頁，本院97
      年度訴字第343號卷二第211至213頁），惟矢口否認與鮑
      孟強、呂彥宏間有共同非法持有槍、彈之犯意聯絡與行為
      分擔，辯稱「本件制式手槍一枝及子彈四顆是朋友『阿華
      』於96年8、9月間拿到宜蘭縣羅東鎮○○路42巷3之1號2
      樓寄放在我這裡的，後來我在96年11、12月將槍枝、子彈
      拿到鮑孟強的住處寄放。97年5月15日上午6時，在『U2KT
      V』與吳御丞等人發生衝突後，我就到鮑孟強的家裡將該
      手槍及子彈拿回來。當天進入吳御丞之包廂與對方發生衝
      突後，是我拿出手槍對天花板開四槍，在包廂裡面鮑孟強
      沒有拿槍，也沒有開槍。進包廂之前，呂彥宏不知道我有
      帶槍，呂彥宏並沒有帶槍，在包廂內他也沒有拿槍、開槍
      。」云云，然查：被告鮑孟強、呂彥宏所為事實欄二所載
      之犯罪事實，業經認定在前（參前述一、二所載）。其次
      ，被告甲○○亦已坦認97年5月15日上午，伊有於「U2KTV
      」持扣案之手槍開槍射擊之事實。至於被告甲○○所持前
      揭辯解，除與前揭被告鮑孟強之自白不符，更與其本身於
      本院羈押訊問時、本院移審訊問時所供述「槍枝是鮑孟強
      的，鮑孟強於包廂內有開槍」之情節迥異（見本院97年度
      聲羈字第46號卷第8頁，本院97年度訴字第343號卷一第21
      頁），堪認其辯解乃屬迴護同案被告鮑孟強、呂彥宏之詞
      ，不足採信。從而，本件事證已臻明確，事實欄二所載被
      告甲○○與共犯鮑孟強、呂彥宏基於犯意之聯絡，共同非
      法持有具殺傷力之制式手槍及子彈之犯行，亦堪予認定，
      應依法論科。
（二）偽證之部分：
      訊據被告甲○○矢口否認有何偽證之犯行，辯稱「97年5
      月15日上午7時30分許，在『U2KTV』2樓第26號包廂內，
      確實只有我一人拿槍及開槍，鮑孟強於包廂內並沒有拿槍
      及開槍，97年9月24日我在法院審理作證時所說的才是實
      話，之前於檢察官偵訊時作證所說的才是謊言。」云云，
      然查：
１、本院於97年9月24日下午2時15分許，在第五法庭審理被告鮑
    孟強所涉違反槍砲彈藥刀械管制條例案件（即本院97年度訴
    字第343號案件）時，同案被告甲○○於審判長告知其身份
    已改列為證人，且其有拒絕證言之權，復告知其具結之義務
    、偽證之處罰後，被告甲○○表示願意作證，且於朗讀結文
    並簽名具結後，針對「鮑孟強有無於97年5月15日上午，在
    宜蘭縣宜蘭市『U2KTV』2樓第26號包廂內持槍、開槍」等，
    與被告鮑孟強違反槍砲彈藥刀械管制條例案件有重要關係之
    事項，證稱「鮑孟強於97年5月15日上午，在『U2KTV』2樓
    第26號包廂內，並沒有開槍，也沒有拿槍。」等語之事實，
    有該日之審判筆錄與被告甲○○之證人結文在卷可稽（見本
    院97年度訴字第343號卷一第160、161、216頁）。
２、其次，被告鮑孟強於97年5月15日上午7時30分許，在『U2KT
    V』2樓第26號包廂內與吳御丞等人發生衝突時，取出其身上
    所攜帶之本案扣案槍枝，並朝包廂牆壁開槍射擊之事實，業
    經認定在前（參見前述一所載）。而此一事實亦為被告甲○
    ○所知，此觀被告甲○○於本院羈押訊問及移審訊問時所供
    述「槍枝是鮑孟強帶的，鮑孟強於包廂內有開槍」之內容即
    明（見本院97年度聲羈字第46號卷第8頁，本院97年度訴字
    第343號卷一第21頁）。依此，堪認被告甲○○於97年9月24
    日下午2時15分許，以證人身分於本院第五法庭為本院97年
    度訴字第343號鮑孟強所涉違反槍砲彈藥刀械管制條例案件
    作證時，於合法具結後所證述「鮑孟強於97年5月15日上午
    ，在『U2KTV』2樓第26號包廂內，並沒有開槍，也沒有拿槍
    。」之情節，確屬迴護被告鮑孟強之虛偽證詞無訛。
３、按刑法上之偽證罪，不以結果之發生為要件，一有偽證行為
    ，無論當事人是否因而受有利或不利之判決，均不影響其犯
    罪之成立。而該罪所謂於案情有重要關係之事項，則指該事
    項之有無，足以影響於裁判之結果者而言，最高法院71年台
    上字第8127號著有判例。被告甲○○於本院97年度訴字第34
    3號鮑孟強涉嫌違反槍砲彈藥刀械管制條例案件作證時就「
    鮑孟強有無於97年5月15日上午，在『U2KTV』2樓第26號包
    廂內持槍、開槍」等情，結證稱「鮑孟強於97年5月15日上
    午，在『U2KTV』2樓第26號包廂內，並沒有開槍，也沒有拿
    槍。」，顯就被告鮑孟強所涉違反槍砲彈藥刀械管制條例案
    件之案情有重要關係事項而為虛偽之證述，且足以影響裁判
    之結果，所為虛偽證言雖未經本院合議庭所採信，仍足以影
    響裁判之結果，而無解被告甲○○偽證犯行之成立。
４、綜上所述，此部分偽證之事證亦臻明確，被告甲○○所辯係
    屬事後卸責之詞，不足採信，其偽證犯行堪以認定，自應依
    法論科。
參、論罪科刑：
一、核被告鮑孟強未經中央主管機關許可，先以受託寄藏之犯意
    受寄具有殺傷力之制式手槍及制式子彈，嗣與委託人斷聯後
    後，改以自己持有之犯意繼續持有前揭槍、彈之所為，係犯
    槍砲彈藥刀械管制條例第7條第4項之非法持有手槍罪、同條
    例第12條第4項之非法持有子彈罪。被告鮑孟強雖先以受託
    寄藏之犯意，持有上開槍、彈，嗣改以自己持有之犯意，繼
    續持有同一槍、彈，然其前後持有槍、彈之行為並未變更，
    故僅論以持有槍、彈之罪。另被告鮑孟強與被告呂彥宏、甲
    ○○間，就上開犯行，有犯意聯絡與行為分擔，為共同正犯
    。又被告鮑孟強以一行為同時觸犯槍砲彈藥刀械管制條例第
    7條第4項非法持有手槍罪及同條例第12條第4項非法持有子
    彈罪，為想像競合犯，應從較重之非法持有手槍罪處斷。末
    查，槍砲彈藥刀械管制條例第18條第4項前段係規定「犯本
    條例之罪，於偵查或審判中自白，並供述全部槍砲、彈藥、
    刀械之來源及去向，因而查獲或因而防止重大危害治安事件
    之發生者，減輕或免除其刑。」，故得依此規定減輕或免除
    其刑者，除必須於偵查或審判中自白，並供述全部槍砲、彈
    藥、刀械之來源及去向外，尚必須具備「因而查獲或因而防
    止重大危害治安事件之發生」之要件始可。本件情形，被告
    鮑孟強雖曾於偵查中自白坦承犯行，並帶同員警取出槍枝，
    然本件並無因此而另外查獲或防止重大危害治安事件之發生
    ，自不符前揭槍砲彈藥刀械管制條例第18條第4項前段之要
    件，無從邀得該減刑、免刑寬典之適用，辯護人辯護稱「被
    告鮑孟強已符槍砲彈藥刀械管制條例第18條第4項前段之規
    定，應予減輕其刑。」云云，核屬無據。
二、核被告呂彥宏未經中央主管機關許可，與共犯鮑孟強、甲○
    ○基於犯意聯絡及行為分擔，而共同持有具有殺傷力之制式
    手槍及制式子彈之所為，係犯槍砲彈藥刀械管制條例第7條
    第4項之非法持有手槍罪、同條例第12條第4項之非法持有子
    彈罪。另被告呂彥宏與被告鮑孟強、甲○○間，就上開犯行
    ，有犯意聯絡與行為分擔，為共同正犯。又被告呂彥宏以一
    行為同時觸犯槍砲彈藥刀械管制條例第7條第4項非法持有手
    槍罪及同條例第12條第4項非法持有子彈罪，為想像競合犯
    ，應從較重之未經許可持有手槍罪處斷。另被告呂彥宏前因
    違反電子遊戲場業管理條例案件，經本院以95年度易字第25
    7號判決判處有期徒刑三月，如易科罰金，以銀元三百元折
    算一日、以96年度羅簡字第119號判決判處有期徒刑四月，
    如易科罰金，以新臺幣一千元折算一日，嗣經本院以96年度
    聲減字第838號裁定上開二罪各減刑二分之一，並定其應執
    行刑為有期徒刑三月，如易科罰金，以銀元三百元折算一日
    確定，甫於96年10月23日易科罰金執行完畢之事實，有臺灣
    高等法院被告前案紀錄表可資參照，其於受有期徒刑之執行
    完畢後，五年以內故意再犯有期徒刑以上之本罪，為累犯，
    應依法加重其刑。
三、核被告甲○○未經中央主管機關許可，與共犯鮑孟強、呂彥
    宏基於犯意聯絡及行為分擔，而共同持有具有殺傷力之制式
    手槍及制式子彈之所為，係犯槍砲彈藥刀械管制條例第7條
    第4項之非法持有手槍罪、同條例第12條第4項非法持有子彈
    罪。被告甲○○與被告鮑孟強、呂彥宏間，就上開犯行，有
    犯意聯絡與行為分擔，為共同正犯。又被告甲○○以一行為
    同時觸犯槍砲彈藥刀械管制條例第7條第4項未經許可持有手
    槍罪及同條例第12條第4項未經許可持有子彈罪，為想像競
    合犯，應從較重之未經許可持有手槍罪處斷。次核，被告甲
    ○○基於偽證之犯意，明知悖於事實，而故作虛偽之陳述，
    於法院審理被告鮑孟強被訴違反槍砲彈藥刀械管制條例時，
    於案情有重要關係事項，供前具結，而為虛偽陳述，足生影
    響裁判之結果，核其此部分所為，係犯刑法第168條之偽證
    罪。另被告甲○○前因違反電子遊戲場業管理條例案件，經
    本院以95年度羅簡字第2941號判決判處有期徒刑三月，如易
    科罰金，以新臺幣一千元折算一日確定，甫於96年1月5日易
    科罰金執行完畢之事實，有臺灣高等法院被告前案紀錄表可
    資參照，其於受有期徒刑之執行完畢後，五年以內故意再犯
    有期徒刑以上之非法持有手槍罪、偽證罪，均為累犯，均應
    依法加重其刑。又被告甲○○所犯上開非法持有手槍罪、偽
    證罪二罪間，犯意各別，行為互殊，應予分論併罰。末查，
    槍砲彈藥刀械管制條例第18條第4項前段係規定「犯本條例
    之罪，於偵查或審判中自白，並供述全部槍砲、彈藥、刀械
    之來源及去向，因而查獲或因而防止重大危害治安事件之發
    生者，減輕或免除其刑。」，故得依此規定減輕或免除其刑
    者，除必須於偵查或審判中自白外，尚必須具備「供述全部
    槍砲、彈藥、刀械之來源及去向」，且「因而查獲或因而防
    止重大危害治安事件之發生」之要件始可。本件情形，被告
    甲○○於審判中雖已自白坦承犯行，然其所供述之槍、彈來
    源並未經證明屬實，更無因其供出槍彈來源而另外查獲或防
    止重大危害治安事件之發生，自不符前揭槍砲彈藥刀械管制
    條例第18條第4項前段之要件，無從邀得該減刑、免刑寬典
    之適用，辯護人辯護稱「被告甲○○已符槍砲彈藥刀械管制
    條例第18條第4項前段（答辯狀誤繕為第3項）之規定，應予
    減輕其刑。」云云，核屬無據。
四、爰審酌被告鮑孟強、呂彥宏、甲○○之素行、智識程度；犯
    罪之動機、目的、手段；具有殺傷力之槍、彈屬於高度危險
    之物品，非經主管機關許可不得擅自寄藏及持有，以維社會
    大眾安全，被告鮑孟強無故寄藏及持有具殺傷力之制式手槍
    一枝及制式子彈四顆，寄藏之期間已長達二年，且當與人發
    生糾紛時，即取出槍、彈前往KTV公共場所內開槍尋仇，已
    嚴重危害社會安全，而於犯後又飾詞否認犯行，絲毫未見悔
    意；被告呂彥宏因細故與人發生糾紛後，即與共犯一同持制
    式手槍一枝及制式子彈四顆至KTV公共場所內開槍尋仇，已
    嚴重危害社會安全，且犯後猶飾詞否認犯行，絲毫未見悔意
    ；被告甲○○因細故與人發生糾紛後，即與共犯一同持制式
    手槍一枝及制式子彈四顆至KTV公共場所內開槍尋仇，已嚴
    重危害社會安全，而其犯後雖已坦承本身犯行，然對於共犯
    情節卻未坦白陳述，且於法院審理時，以證人身分為同案被
    告作證時，故為虛偽之證言，造成司法機關可能基於其虛偽
    之證詞而為錯誤判斷，浪費訴訟資源，妨害國家司法之公正
    性，其所犯情節非輕等一切情狀，暨檢察官、各被告、各辯
    護人對於科刑範圍所表示之意見後，酌情依序量處被告鮑孟
    強、呂彥宏、甲○○如主文第一、二、三項所示之刑，並就
    罰金刑部分，均諭知易服勞役之折算標準。其中被告甲○○
    之部分，並定其應執行之刑，且就罰金刑部分，併諭知易服
    勞役之折算標準。至於扣案具有殺傷力之捷克CZ廠75型口徑
    9MM制式自動手槍一枝（含彈匣一個，槍枝管制編號0000000
    000），依前所述，係屬違禁物，應依刑法第38條第1項第1
    款之規定，宣告沒收之。另扣案擊發後之子彈彈頭四顆，均
    已喪失子彈之效能，不再具有殺傷力，均非屬違禁物，爰不
    併為沒收之宣告，附此敘明。
乙、公訴不受理之部分：
一、公訴意旨另以：被告鮑孟強、呂彥宏、甲○○於97年5月15
    日上午7時30分許返回宜蘭縣宜蘭市○○路46號「U2KTV」，
    並在2樓第26號包廂內開槍（所涉違反槍砲彈藥刀械管制條
    例之犯行，業應認定在前，詳參前述甲所載）後，復基於傷
    害之犯意聯絡，由鮑孟強、甲○○動手毆打吳御丞，致其受
    有左顳部頭皮血腫、左前額挫傷瘀血、左上嘴唇血腫、左手
    肘瘀血、左前臂淺撕裂傷、右手第4指血腫等傷害，應認被
    告鮑孟強、呂彥宏、甲○○此部分所為另涉犯刑法第277條
    第1項之傷害罪。
二、按告訴乃論之罪，告訴人於第一審辯論終結前得撤回其告訴
    ；告訴經撤回者，應諭知不受理之判決，刑事訴訟法第238
    條第1項、第303條第3款分別定有明文。查本件告訴人吳御
    丞告訴被告鮑孟強、呂彥宏、甲○○傷害案件，起訴書認被
    告三人均係觸犯刑法第277條第1項之罪，依同法第287條前
    段規定，均須告訴乃論。茲據告訴人具狀撤回告訴，此有刑
    事撤回告訴聲請狀一紙在卷可按（參本院97年度訴字第343
    號卷一第210頁），依照首開說明，爰就此部分諭知不受理
    之判決（如主文第四項所示）。
據上論斷，應依刑事訴訟法第299條第1項前段、第303條第3款，
槍砲彈藥刀械管制條例第7條第4項、第12條第4項、刑法第11條
前段、第28條、第168條、第55條、第47條第1項、第42條第3項
、第38條第1項第1款、第51條第5款，判決如主文。
本案經檢察官劉憲英到庭執行職務。
中    華    民    國    97    年    11    月    3    日
                  刑事第三庭審判長法  官  林惠玲
                                  法  官  鄧晴馨
                                  法  官  劉家祥
以上正本證明與原本無異。
如不服本判決應於收受本判決後10日內向本院提出上訴書狀，並
應敘述具體理由。若未敘述理由者，應於上訴期間屆滿後20日內
向本院補提理由書狀(均須按他造當事人之人數附繕本)。
                                  書記官  劉謹翊
中    華    民    國    97    年    11    月    4    日
附錄本案論罪科刑法條全文：
槍砲彈藥刀械管制條例第7條
未經許可，製造、販賣或運輸火砲、肩射武器、機關槍、衝鋒槍
、卡柄槍、自動步槍、普通步槍、馬槍、手槍或各類砲彈、炸彈
、爆裂物者，處死刑、無期徒刑或7年以上有期徒刑；處徒刑者
，併科新台幣3千萬元以下罰金。
未經許可，轉讓、出租或出借前項所列槍砲、彈藥者，處無期徒
刑或 5 年以上有期徒刑，併科新台幣 1 千萬元以下罰金。
意圖供自己或他人犯罪之用，而犯前二項之罪者，處死刑或無期
徒刑；處徒刑者，併科新台幣 5 千萬元以下罰金。
未經許可，持有、寄藏或意圖販賣而陳列第 1 項所列槍砲、彈藥
者，處 5 年以上有期徒刑，併科新台幣 1 千萬元以下罰金。
第 1 項至第 3 項之未遂犯罰之。
槍砲彈藥刀械管制條例第12條
未經許可，製造、販賣或運輸子彈者，處 1 年以上 7 年以下有
期徒刑，併科新台幣 500 萬元以下罰金。
未經許可，轉讓、出租或出借子彈者，處 6 月以上 5 年以下有
期徒刑，併科新台幣 300 萬元以下罰金。
意圖供自己或他人犯罪之用，而犯前二項之罪者，處 3 年以上
10 年以下有期徒刑，併科新台幣 700 萬元以下罰金。
未經許可，持有、寄藏或意圖販賣而陳列子彈者，處 5 年以下有
期徒刑，併科新台幣 300 萬元以下罰金。
第 1 項至第 3 項之未遂犯罰之。
中華民國刑法第168條（偽證罪）
於執行審判職務之公署審判時或於檢察官偵查時，證人、鑑定人
、通譯於案情有重要關係之事項，供前或供後具結，而為虛偽陳
述者，處7年以下有期徒刑。


司法院資訊處製作；財團法人民間司法改革基金會備份。
